臺灣高等法院刑事裁定
111年度抗字第999號
抗  告  人  
即  受刑人  張國賢



上列抗告人因竊盜等案件，不服臺灣宜蘭地方法院111年度聲字
第210號，中華民國111年5月23日裁定（聲請案號：臺灣宜蘭地
方檢察署109年度執字第2386號、111年度執聲字第148號），提
起抗告，本院裁定如下：
    主  文
原裁定關於聲請駁回部分撤銷，發回臺灣宜蘭地方法院。
    理  由
一、本案抗告人即受刑人張國賢（下稱受刑人）雖提出刑事抗告
    狀表明為不服110年度聲字第210號裁定，依法提起抗告。然
    依聲請人書狀已載明「上開案號駁回聲請，駁回意旨完全沒
    有法令之明文規定，更無任何法源依據」等語，而原裁定對
    於檢察官就定應執行刑之聲請，分別就聲請書附表一部分定
    其應執行有期徒刑2年9月及聲請書附表二部分駁回在案。是
    本案抗告意旨，應僅係針對原裁定附表二（下稱附表）駁回
    聲請定執行刑部分，提起抗告，此業經本院向受刑人確認在
    案（見本院卷第113頁之查詢單）；原裁定附表一部分，自
    非受刑人抗告範圍，合先敘明。
二、原裁定意旨略以：受刑人因犯施用毒品、竊盜等案件，先後
    經判決確定。就附表所示：受刑人犯如附表編號1至56所示
    之罪，先後經判處如附表各編號所示之刑，均分別經確定在
    案；形式上固符合合併定執行刑之要件，惟附表中編號30至
    36之罪與受刑人另犯之2行使偽造私文書罪，及編號47至54
    之罪與受刑人所犯之詐欺等罪，業已分別經臺灣新北地方法
    院以108年度審易字第3267號判決定應執行刑為有期徒刑1年
    10月、臺灣臺北地方法院以109年度審簡字第922號判決定應
    執行有期徒刑1年10月確定在案，自不得再將附表編號30至3
    6、47至54各別抽出另與附表編號1至29、37至46、55、56所
    示之罪合併定其應執行之刑，檢察官就附表編號1至56所示
    之罪聲請定其應執行刑，為無理由，應予駁回等語。
三、抗告意旨略以：為不服原審法院110年度聲字第210號裁定，
    依法提起抗告；原裁定駁回其聲請意旨完全無法令明文規定
    及法源依據，受刑人所犯各罪犯罪日期從附表編號1至56及
    判決確定日期完全符合刑法第50條、第51條及刑事訴訟法第
    477條相關法令明文規定，得以合併處罰及定應執行刑，其
    依法提出聲請完全合情合理合法，更符合有利受刑人執行之
    規定（參照96年台非第75號裁判要旨），裁判確定前所犯數
    罪，依法應合併處罰之，有二裁判以上者，依刑法第50條、
    第51條、第53條分別明文規定應合併處罰，並依法定應執行
    刑，原裁定無故分別處罰，完全與法令背道而馳，造成受刑
    人執行上困擾，依法提起抗告，請求依法改正為合法裁定等
    語。 
四、按裁判確定前犯數罪者，併合處罰之，又數罪併罰有二以上
    裁判者，應定其應執行之刑，其宣告多數有期徒刑者，於各
    刑中之最長期以上，各刑合併之刑期以下，定其刑期，但不
    得逾30年，刑法第50條第1項前段、第51條第5款、第53條分
    別定有明文。次按刑法第50條之併合處罰，以裁判確定前犯
    數罪為條件，故於被告多次犯罪，均經科刑判決確定，應以
    最先判決確定日期前之所犯數罪，依刑法第51條規定之各款
    定其應執行刑。是法院受理檢察官依刑事訴訟法第477條第1
    項規定，以受刑人具有刑法第53條規定情形，聲請定其應執
    行之刑案件，應比較各案之確定日期，依法為適當之組合，
    並以其中首先確定者作為基準，於此日之前，所犯之各罪，
    如認為合於定應執行刑之要件，自應合併定其應執行之刑，
    在該日期之後所犯者，則無與之前所犯者合併定執行刑之餘
    地（最高法院108年台抗字第514號裁定意旨參照）。經查：
　㈠受刑人因竊盜等案件，先後經法院判決判處如附表所示之刑
    ，且咸經確定在案（均詳如附表所示），而原審法院為附表
    所示案件犯罪事實最後判決之法院，有本院被告前案紀錄表
    及各該刑事裁判附卷可憑。
　㈡原裁定駁回附表所示各罪定執行刑之聲請，固非無見。惟法
    院受理檢察官依刑事訴訟法第477條第1項規定，以受刑人具
    有刑法第53條規定情形，聲請定其應執行之刑案件，應比較
    各案之確定日期，依法為適當之組合，並以其中首先確定者
    作為基準，於此日之前，所犯之各罪，如認為合於定應執行
    刑之要件，自應合併定其應執行之刑。縱依最高法院110年
    度台抗字第489號裁定意旨，在應執行刑之裁判仍屬合法存
    在而具有實質確定力之情形下，自不得任意割裂，而將其中
    附表編號30至36、47至54所示之罪，另與附表編號1至29、3
    7至46、55、56所示之罪，再行聲請定應執行刑；然附表編
    號1之罪，為附表所示各罪首先判決確定者，確定日期為108
    年11月25日，而附表編號2至29、37至46、55、56所示之罪
    犯罪時間，均在附表編號1所示犯罪判決確定日之前，合於
    數罪併罰之要件，則就附表編號1至29、37至46、55、56所
    示之罪，是否符合刑法刑法第50條第1項前段、第51條第5款
    、第53條之規定，而就此部分有另行定其應執行刑必要之情
    形，非無研求之餘地，原裁定就此卻全然未予說明，逕予駁
    回附表所示各罪定執行刑之聲請，自有未洽。
五、綜上所述，原裁定駁回聲請部分既有上開未詳盡說明之處，
    即屬不能維持。受刑人就此部分指摘原裁定不當，尚屬有據
    ，應由本院撤銷原裁定關於駁回聲請部分，且為保障受刑人
    權益及兼顧受刑人之審級利益，併發回臺灣宜蘭地方法院另
    為適當之裁定。
六、據上論斷，依刑事訴訟法第413條，裁定如主文。
中　　華　　民　　國　　111 　年　　8 　　月　　11　　日
                  刑事第十五庭  審判長法　官  陳芃宇
                                      法　官  陳勇松
                                      法　官  陳俞伶
以上正本證明與原本無異。
如不服本裁定，應於收受送達後五日內向本院提出抗告狀。
                                      書記官  朱家麒
中　　華　　民　　國　　111 　年　　8 　　月　　11　　日
附表： 
編        號  1 2 3         4 罪        名  施用第一級毒品罪 施用第一級毒品罪 竊盜罪 竊盜罪 宣   告   刑  有期徒刑8月 有期徒刑7月 有期徒刑2月 有期徒刑3月 犯 罪 日 期  108年1月7日某時 108年2月5日 108年3月28日 108年2月22日 偵查（自訴）機關年度案號  臺灣士林地方檢察署108年度毒偵字第343、389號  臺灣臺北地方檢察署108年度偵字第21305、21042號 臺灣臺北地方檢察署108年度偵緝字第1605、1606、1607（聲請書及原裁定附表二誤載為「10607」）、1608、1609號、108年度偵字第22754號 最後事實審 法    院 臺灣士林地方法院  臺灣臺北地方法院 臺灣臺北地方法院  案    號 108年度審訴字第225號  108年度審簡字第2127號 108年度審簡字第2116號  判決日期 108年10月30日  108年11月29日 108年12月16日 確定判決 法    院 臺灣士林地方法院  臺灣臺北地方法院 臺灣臺北地方法院  案    號 108年度審訴字第225號  108年度審簡字第2127號 108年度審簡字第2116號  確定日期 108年11月25日  108年12月31日 109年1月14日 可否易科罰金          否         否         是         是 備        註  臺灣士林地方檢察署109年度執字第271號（編號1至2部分，原判決已定應執行有期徒刑1年1月)  臺灣臺北地方檢察署109年度執字第1184號 臺灣臺北地方檢察署109年度執字第1552號（編號4至9部分，原判決已定應執行有期徒刑1年6月) 

編        號  5 6 7         8 罪        名  竊盜罪    宣   告   刑  有期徒刑4月 有期徒刑4月 有期徒刑4月 有期徒刑3月 犯 罪 日 期  108年3月23日 108年5月17日 108年5月20日 108年6月1日 偵查（自訴）機關年度案號  臺灣臺北地方檢察署108年度偵緝字第1605、1606、1607（聲請書及原裁定附表二誤載為「10607」）、1608、1609號、108年度偵字第22754號    最後事實審 法    院 臺灣臺北地方法院     案    號 108年度審簡字第2116號     判決日期 108年12月16日    確定判決 法    院 臺灣臺北地方法院     案    號 108年度審簡字第2116號     確定日期 109年1月14日    可否易科罰金          是         是         是         是 備        註  臺灣臺北地方檢察署109年度執字第1552號（編號4至9部分，原判決已定應執行有期徒刑1年6月)    

編        號  9 10 11         12 罪        名  竊盜罪 竊盜罪 竊盜罪 行使偽造私文書罪 宣   告   刑  有期徒刑5月 有期徒刑3月 有期徒刑3月 有期徒刑3月 犯 罪 日 期  108年7月2日 108年7月8日 108年7月27日 108年7月27日 偵查（自訴）機關年度案號  臺灣臺北地方檢察署108年度偵緝字第1605、1606、1607（聲請書及原裁定附表二誤載為「10607」）、1608、1609號、108年度偵字第22754號 臺灣臺北地方檢察署108年度偵字第23226號   最後事實審 法    院 臺灣臺北地方法院 臺灣臺北地方法院    案    號 108年度審簡字第2116號 108年度審簡字第2300號    判決日期 108年12月16日 108年12月19日   確定判決 法    院 臺灣臺北地方法院 臺灣臺北地方法院    案    號 108年度審簡字第2116號 108年度審簡字第2300號    確定日期 109年1月14日 109年1月14日   可否易科罰金          是         是         是         是 備        註  臺灣臺北地方檢察署109年度執字第1552號（編號4至9部分，原判決已定應執行有期徒刑1年6月) 臺灣臺北地方檢察署109年度執字第757號（編號10至13部分，原判決已定應執行有期徒刑9月)   

編        號  13 14 15         16 罪        名  行使偽造私文書罪 竊盜罪 竊盜罪 竊盜罪 宣   告   刑  有期徒刑3月 有期徒刑3月 有期徒刑2月 有期徒刑8月 犯 罪 日 期  108年7月27日 108年7月2日 108年8月15日 107年12月16日 偵查（自訴）機關年度案號  臺灣臺北地方檢察署108年度偵字第23226號 臺灣臺北地方檢察署108年度偵字第24073號 臺灣臺北地方檢察署108年度偵字第28524號 臺灣士林地方檢察署108（聲請書及原裁定附表二誤載為「107」）年度偵緝字第1108至1119號 最後事實審 法    院 臺灣臺北地方法院 臺灣臺北地方法院 臺灣臺北地方法院 臺灣士林地方法院  案    號 108年度審簡字第2300號 108年度審簡字第2229號 108年度簡字第3398號 108年度審易字第2281號  判決日期 108年12月19日 108年12月16日 109年1月13日 109年1月20日 確定判決 法    院 臺灣臺北地方法院 臺灣臺北地方法院 臺灣臺北地方法院 臺灣士林地方法院  案    號 108年度審簡字第2300號 108年度審簡字第2229號 108年度簡字第3398號 108年度審易字第2281號  確定日期 109年1月14日 109年1月14日 109年2月26日 109年3月2日 可否易科罰金          是         是         是         是 備        註  臺灣臺北地方檢察署109年度執字第757號（編號10至13部分，原判決已定應執行有期徒刑9月) 臺灣臺北地方檢察署109年度執字第761號 臺灣臺北地方檢察署109年度執字第1610號 臺灣士林地方檢察署109年度執字第1555號 

編        號  17 18 19         20 罪        名  竊盜罪    宣   告   刑  有期徒刑3月 有期徒刑4月 有期徒刑5月 有期徒刑6月 犯 罪 日 期  107年12月15日 107年12月28日 108年1月19日 108年1月26日 偵查（自訴）機關年度案號  臺灣士林地方檢察署108（聲請書及原裁定附表二誤載為「107」）年度偵緝字第1108至1119號    最後事實審 法    院 臺灣士林地方法院     案    號 108年度審易字第2281號     判決日期 109年1月20日    確定判決 法    院 臺灣士林地方法院     案    號 108年度審易字第2281號     確定日期 109年3月2日    可否易科罰金          是         是         是         是 備        註  臺灣士林地方檢察署109年度執字第1554號（編號17至28部分，原判決已定應執行有期徒刑3年2月)    


編        號  21 22 23         24 罪        名  竊盜罪    宣   告   刑  有期徒刑4月 有期徒刑5月 有期徒刑2月 有期徒刑2月 犯 罪 日 期  108年2月1日 108年2月14日 108年2月20日 108年2月25日 偵查（自訴）機關年度案號  臺灣士林地方檢察署108（聲請書及原裁定附表二誤載為「107」）年度偵緝字第1108至1119號    最後事實審 法    院 臺灣士林地方法院     案    號 108年度審易字第2281號     判決日期 109年1月20日    確定判決 法    院 臺灣士林地方法院     案    號 108年度審易字第2281號     確定日期 109年3月2日    可否易科罰金          是         是         是         是 備        註  臺灣士林地方檢察署109年度執字第1554號（編號17至28部分，原判決已定應執行有期徒刑3年2月)    

編        號  25           26 27         28 罪        名  竊盜罪    宣   告   刑  有期徒刑3月 有期徒刑3月 有期徒刑3月 有期徒刑2月 犯 罪 日 期  108年4月12日 108年4月16日 108年4月20日 108年6月5日 偵查（自訴）機關年度案號  臺灣士林地方檢察署108（聲請書及原裁定附表二誤載為「107」）年度偵緝字第1108至1119號    最後事實審 法    院 臺灣士林地方法院     案    號 108年度審易字第2281號     判決日期 109年1月20日    確定判決 法    院 臺灣士林地方法院     案    號 108年度審易字第2281號     確定日期 109年3月2日    可否易科罰金          是         是         是         是 備        註  臺灣士林地方檢察署109年度執字第1554號（編號17至28部分，原判決已定應執行有期徒刑3年2月)    

編        號  29 30 31         32 罪        名  施用第一級毒品罪 竊盜罪 竊盜罪 竊盜罪 宣   告   刑  有期徒刑8月 有期徒刑2月 有期徒刑3月 有期徒刑3月 犯 罪 日 期  108年9月3日 108年5月15日 108年5月30日 108年6月9日 偵查（自訴）機關年度案號  臺灣新北地方檢察署109年度毒偵字第270號 臺灣新北地方檢察署108年度偵字第22147、22150、23123、27759號   最後事實審 法    院 臺灣新北地方法院 臺灣新北地方法院    案    號 109年度審訴字第452號 108年度審易字第3267號    判決日期 109年4月16日 109年4月9日   確定判決 法    院 臺灣新北地方法院 臺灣新北地方法院    案    號 109年度審訴字第452號 108年度審易字第3267號    確定日期 109年4月16日 109年5月20日   可否易科罰金          否        是        是           是 備        註  臺灣新北地方檢察署109年度執字第8473號 臺灣新北地方檢察署109年度執字第8706號（編號30至36部分，原判決已與他罪定應執行有期徒刑1年10月)   

編        號  33           34 35         36 罪        名  竊盜罪    宣   告   刑  有期徒刑3月 有期徒刑3月 有期徒刑3月 有期徒刑2月 犯 罪 日 期  108年8月6日 108年8月16日 108年8月19日 108年9月4日 偵查（自訴）機關年度案號  臺灣新北地方檢察署108年度偵字第22147、22150、23123、27759號    最後事實審 法    院 臺灣新北地方法院     案    號 108年度審易字第3267號     判決日期 109年4月9日    確定判決 法    院 臺灣新北地方法院     案    號 108年度審易字第3267號     確定日期 109年5月20日    可否易科罰金         是         是         是         是 備        註  臺灣新北地方檢察署109年度執字第8706號（編號30至36部分，原判決已與他罪定應執行有期徒刑1年10月)    

編        號  37           38 39         40 罪        名  非法由自動付款設備取財罪 竊盜罪 竊盜罪 詐欺取財罪 宣   告   刑  有期徒刑6月 有期徒刑3月 有期徒刑4月 有期徒刑5月 犯 罪 日 期  108年5月22日 108年7月10日 108年7月10日 108年7月10日 偵查（自訴）機關年度案號  臺灣士林地方檢察署108年度偵字第15787號    最後事實審 法    院 臺灣士林地方法院     案    號 109年度審簡字第270號（聲請書及原裁定附表二誤載為「109年度簡審字第270號」）     判決日期 109年4月30日    確定判決 法    院 臺灣士林地方法院     案    號 109年度審簡字第270號（聲請書及原裁定附表二誤載為「109年度簡審字第270號」）     確定日期 109年6月2日    可否易科罰金         是         是         是         是 備        註  臺灣士林地方檢察署109年度執字第3472號（編號37至43部分，原判決已定應執行有期徒刑2年4月)    

編        號  41 42 43         44 罪        名  竊盜罪 竊盜罪 詐欺取財罪 竊盜罪 宣   告   刑  有期徒刑4月 有期徒刑4月 有期徒刑6月 有期徒刑3月 犯 罪 日 期  108年7月16日 108年7月16日 108年9月3日 108年5月6日 偵查（自訴）機關年度案號  臺灣士林地方檢察署108年度偵字第15787號   臺灣新北地方檢察署108年度偵字第30610（聲請書及原裁定附表二誤載為「20610」）、30670號 最後事實審 法    院 臺灣士林地方法院   臺灣新北地方法院  案    號 109年度審簡字第270號（聲請書及原裁定附表二誤載為「109年度簡 審字第270號」）   109年度簡字第1043號  判決日期 109年4月30日   109年4月27日 確定判決 法    院 臺灣士林地方法院   臺灣新北地方法院  案    號 109年度審簡字第270號（聲請書及原裁定附表二誤載為「109年度簡 審字第270號」）   109年度簡字第1043號  確定日期 109年6月2日   109年6月2日 可否易科罰金          是         是         是         是 備        註  臺灣士林地方檢察署109年度執字第3472號（編號37至43部分，原判決已定應執行有期徒刑2年4月)   臺灣新北地方檢察署109年度執字第9444號（編號44至45部分，原判決已定應執行有期徒刑4月) 

編        號  45 46 47         48 罪        名  竊盜罪 竊盜罪 竊盜罪 竊盜罪 宣   告   刑  有期徒刑3月 有期徒刑3月 有期徒刑2月 有期徒刑2月 犯 罪 日 期  108年7月7日 108年5月17日 108年7月11日 108年7月15日 偵查（自訴）機關年度案號  臺灣新北地方檢察署108年度偵字第30610（聲請書及原裁定附表二誤載為「20610」）、30670號 臺灣臺北地方檢察署108年度偵字第27436號 臺灣臺北地方檢察署108年度偵字第28702至28705號  最後事實審 法    院 臺灣新北地方法院 臺灣臺北地方法院 臺灣臺北地方法院   案    號 109年度簡字第1043號 109年度簡字第1016號 109年度審簡字第922號   判決日期 109年4月27日 109年5月5日 109年5月20日  確定判決 法    院 臺灣新北地方法院 臺灣新北地方法院 臺灣臺北地方法院   案    號 109年度簡字第1043號 109年度簡字第1016號 109年度審簡字第922號   確定日期 109年6月2日 109年6月9日 109年6月30日  可否易科罰金          是         是         是         是 備        註  臺灣新北地方檢察署109年度執字第9444號（編號44至45部分，原判決已定應執行有期徒刑4月) 臺灣臺北地方檢察署109年度執字第3550號 臺灣臺北地方檢察署109年度執字第4692號（編號47至54部分，原判決已與他罪定應執行有期徒刑1年10月)  

編        號  49           50 51         52 罪        名  竊盜罪    宣   告   刑  有期徒刑3月 有期徒刑3月 有期徒刑3月 有期徒刑2月 犯 罪 日 期  108年7月15日 108年7月17日 108年7月23日 108年8月1日 偵查（自訴）機關年度案號  臺灣臺北地方檢察署108年度偵字第28702至28705號    最後事實審 法    院 臺灣臺北地方法院     案    號 109年度審簡字第922號     判決日期 109年5月20日    確定判決 法    院 臺灣臺北地方法院     案    號 109年度審簡字第922號     確定日期 109年6月30日    可否易科罰金         是         是         是         是 備        註  臺灣臺北地方檢察署109年度執字第4692號（編號47至54部分，原判決已與他罪定應執行有期徒刑1年10月)    

編        號  53 54 55         56 罪        名  竊盜罪 竊盜罪 竊盜罪 竊盜罪 宣   告   刑  有期徒刑2月 有期徒刑2月 有期徒刑3月 有期徒刑4月 犯 罪 日 期  108年8月13日 108年8月15日 108年6月30日 108年6月14日 偵查（自訴）機關年度案號  臺灣臺北地方檢察署108年度偵字第28702至28705號  臺灣新北地方檢察署109年度偵字第6560號 臺灣宜蘭地方檢察署109年度偵字第1723號 最後事實審 法    院 臺灣臺北地方法院  臺灣新北地方法院 臺灣宜蘭地方法院  案    號 109年度審簡字第922號  109年度簡字第3447號 109年度易字第263號  判決日期 109年5月20日  109年6月19日 109年6月30日 確定判決 法    院 臺灣臺北地方法院  臺灣新北地方法院 臺灣宜蘭地方法院  案    號 109年度審簡字第922號  109年度簡字第3447號 109年度易字第263號  確定日期 109年6月30日  109年7（聲請書及原裁定附表二誤載為「0」）月23日 109年8月5日 可否易科罰金          是         是         是         是 備        註  臺灣臺北地方檢察署109年度執字第4692號（編號47至54部分，原判決已與他罪定應執行有期徒刑1年10月)  臺灣新北地方檢察署109年度執字第10695號 臺灣宜蘭地方檢察署109年度執字第2386號